臺灣高雄地方法院刑事判決　　　　　　　96年度訴字第1841號
公　訴　人　臺灣高雄地方法院檢察署檢察官
被　　　告　甲○○
　　　　　　　　　　（另案
上列被告因違反毒品危害防制條例案件，經檢察官提起公訴（96
年度毒偵字第2548號），被告於本院準備程序中為有罪之陳述，
經合議庭裁定由受命法官依簡式審判程序獨任審理，判決如下：
    主  文
甲○○施用第一級毒品，處有期徒刑捌月，扣案之如附表編號一
、二、四所示之物品，均沒收銷燬之；又施用第二級毒品，處有
期徒刑肆月，扣案之如附表編號三、四之(三)所示之物品，均沒收
銷燬之。應執行有期徒刑拾月，扣案之如附表編號一至四所示之
物品，均沒收銷燬之。
    事  實
一、甲○○前於民國95年間因施用毒品案件，經本院以95年度毒
    聲字第645 號裁定送觀察、勒戒後，認無繼續施用毒品之傾
    向，於95年7 月11日觀察、勒戒執行完畢釋放，並由臺灣高
    雄地方法院檢察署檢察官以95年度毒偵字第2698號為不起訴
    處分確定。詎其仍未戒除毒癮，明知海洛因、甲基安非他命
    分別業經公告為毒品危害防制條例第2 條第2 項第1 款、第
    2 款所列管之第一級、第二級毒品，不得非法持有、施用，
    竟仍於上開觀察、勒戒執行完畢釋放後5 年內，分別基於施
    用第一級毒品海洛因及第二級毒品甲基安非他命之犯意，於
    96年2 月11日15時許，在其高雄市○鎮區鎮○街31號住處內
    ，先以將第一級毒品海洛因摻入香煙點燃吸食其煙霧之方式
    ，施用第一級毒品海洛因1 次，再於施用第一級毒品海洛因
    完畢約10分鐘後，在同上地點，另以將第二級毒品甲基安非
    他命置於吸食器燒烤後吸食其煙霧之方式，施用第二級毒品
    甲基安非他命1 次。嗣經警於同年月12日20時40分許，持搜
    索票至甲○○上開住處執行搜索後，當場扣得其因驚聞警方
    到場搜索，而以酒精點火燒燬之如附表編號一所示之內含第
    一級毒品海洛因之夾鏈袋3 個，及如同表編號二至四所示之
    物品，及與本案無關之燒燬之疑似電子秤1 個、內含門號00
    00000000號SIM 卡之手機1 支、新台幣（下同）7,000 元，
    並採集尿液送驗後呈嗎啡、甲基安非他命陽性反應而獲悉上
    情。
二、案經高雄市政府警察局苓雅分局報告臺灣高雄地方法院檢察
    署檢察官偵查起訴。
    理  由
一、按本案被告甲○○所犯均係死刑、無期徒刑、最輕本刑為3
    年以上有期徒刑以外之罪，其於準備程序就前揭被訴事實為
    有罪之陳述，經受命法官告知簡式審判程序之旨，並聽取其
    與公訴人之意見後，本院認無不得或不宜改依簡式審判程序
    進行之情形，爰依刑事訴訟法第273 條之1 第1 項規定，裁
    定本件由受命法官獨任進行簡式審判程序，合先敘明。
二、上揭事實，業據被告於本院審理中供承不諱，且被告於96年
    2 月13日2 時50分許為警所採集之尿液，經送檢驗之結果，
    確呈嗎啡及甲基安非他命陽性反應，有高雄市立凱旋醫院96
    年3 月1 日A00000000 號濫用藥物尿液檢驗報告1 紙（偵卷
    第8 頁）附卷可稽。再者，扣案如附表編號一所示遭被告於
    警方到場搜索時，始點火燒燬之內含不明殘渣之夾鏈袋3 小
    包，及同表編號二所示之未燒燬之殘餘粉末膠袋5 個，經送
    驗結果，確均呈海洛因陽性反應，亦有卷附正修科技大學超
    微量研究科技中心如同表編號一所示之檢驗報告3 紙（院卷
    第57-59 頁）、如同表編號二所示高雄醫學大學附設中和紀
    念醫院檢驗報告5 紙（院卷第29-33 頁）及扣案毒品照片10
    幀（警卷第14-15 頁）足憑；扣案如附表編號三所示吸食器
    1 組，送驗結果亦呈甲基安非他命陽性反應、如附表編號四
    所示塑膠鏟子4 支，經送驗結果，亦分別呈「海洛因陽性反
    應」、「甲基安非他命及海洛因陽性反應」、「海洛因陽性
    反應」、「海洛因陽性反應」，亦有如同表編號三、四所示
    同上醫院檢驗報告5 紙存卷可佐（院卷第24 - 28 頁）。據
    上，足認被告之自白與事實相符，洵堪採為論罪科刑之依據
    。本案事證明確，被告上開施用第一級、第二級毒品犯行，
    堪以認定。
三、第按海洛因、甲基安非他命分別為毒品危害防制條例第2 條
    第2 項第1 款、第2 款所稱之第一級及第二級毒品，均不得
    施用、持有。次按觀察、勒戒或強制戒治執行完畢釋放後，
    5 年內再犯第10條之罪者，應依一般刑事訴訟程序予以起訴
    論罪科刑，此觀諸毒品危害防制條例第23條第2 項規定自明
    。本件被告於95年間因施用毒品案件，經本院以95年度毒聲
    字第645 號裁定送觀察、勒戒後，認無繼續施用毒品之傾向
    ，於95年7 月11日觀察、勒戒執行完畢釋放，並由臺灣高雄
    地方法院檢察署檢察官以95年度毒偵字第2698號為不起訴處
    分確定，有臺灣高雄地方法院檢察署刑案資料查註紀錄表、
    全國施用毒品案件紀錄表及臺灣高等法院被告前案紀錄表、
    在監在押全國紀錄表各1 件在卷可參，是被告於上開觀察、
    勒戒執行完畢釋放後，5 年內再犯本件施用第一級、第二級
    毒品案件，依上開法條規定，自應依法論科。
四、論罪科刑：
（一）核被告所為，係犯毒品危害防制條例第10條第1 項、第2
      項之施用第一級、第二級毒品罪。被告持有第一級、第二
      級毒品之低度行為，分別為施用第一級、第二級毒品之高
      度行為所吸收，不另論罪。被告所犯上開施用第一級、第
      二級毒品罪，犯意各別，犯罪構成要件互殊，應予分論併
      罰。爰審酌被告經前開觀察、勒戒執行完畢後，再犯本件
      施用第一級、第二級毒品案件，顯見其仍未能戒除毒癮，
      且戒絕毒癮之意念非堅，且於為警查獲時又為脫罪而企圖
      燒燬扣案附表編號一所示之物品，惟念及被告終能坦承犯
      行，態度良好，且施用毒品行為，乃屬對其自身健康之戕
      害行為，及其犯罪動機、目的、手段及施用毒品之次數等
      一切情狀，各量處如主文所示之刑，並定其應執行之刑，
      以資懲儆。
（二）扣案如附表編號一、二所示燒燬之夾鏈袋3 小包及未燒燬
      之殘餘粉末膠袋5 個，經送驗結果，確均呈海洛因陽性反
      應；如附表編號三所示吸食器1 組，送驗結果呈甲基安非
      他命陽性反應；如附表編號四所示塑膠鏟子4 支，經送驗
      結果，分別呈「海洛因陽性反應」、「甲基安非他命及海
      洛因陽性反應」、「海洛因陽性反應」、「海洛因陽性反
      應」等情，均業如上述，則該等物品與其上殘餘之第一級
      毒品海洛因或第二級毒品甲基安非他命衡情無法析離，應
      將之分別同視為第一級毒品海洛因、第二級毒品甲基安非
      他命，從而上開物品不問屬於犯人與否，均應依毒品危害
      防制條例第18條第1 項前段規定，沒收銷燬之；檢察官就
      上開物品請求依刑法第38條第1 項第2 款規定宣告沒收部
      分，容有誤會，附此敘明。至本件其他之扣案物品，則據
      被告於警詢及本院審理中供稱：燒燬之疑似電子秤1 個，
      為伊煮飯或開水用之計時器；內含門號0000000000號SIM
      卡之手機1 支為伊所有作為聯絡使用；現金7,000 元其中
      之3,100 元為伊母親給伊，另3,900 元則為綽號「洪仔」
      之友人所寄放等語（警卷第3 頁、院卷第51頁），且亦為
      檢察官於起訴書中陳明該等物品為被告另涉販賣毒品案件
      之證物，均核與本案被告施用毒品之犯行無涉，爰不併予
      宣告沒收。
據上論斷，應依刑事訴訟法第273 條之1 第1 項、第284 條之1
、第299 條第1 項前段，毒品危害防制條例第10條第1 項、第2
項、第18條第1 項前段，刑法第11條、第51條第5 款，判決如主
文。
本案經檢察官乙○○到庭執行職務。
中　　華　　民　　國　　96　　年　　7　　月　　6  　　日
                  刑事第十六庭  法　官  蔣志宗
以上正本證明與原本無異。
如不服本判決，應於判決送達後10日內，向本院提出上訴狀。
中　　華　　民　　國　　96　　年　　7　　月　　6  　　日
                                書記官  洪育祺
┌──────────────────────────────────┐
│附表                                                                │
├──┬────┬────────────┬─────────────┤
│編號│物品名稱│      數量及重量        │        鑑定結果          │
├──┼────┼────────────┼─────────────┤
│一  │燒燬之夾│3 小包                  │均驗呈海洛因陽性反應（正修│
│    │鏈袋    │                        │科技大學超微量研究科技中心│
│    │        │                        │96年6 月22日R00-0000-000～│
│    │        │                        │003 號檢驗報告）          │
├──┼────┼────────────┼─────────────┤
│二  │殘餘粉末│5 個                    │均驗呈海洛因陽性反應（高雄│
│    │膠袋    │                        │醫學大學附設中和紀念醫院96│
│    │        │                        │年6 月5 日編號0000－000 ～│
│    │        │                        │533 號檢驗報告）          │
├──┼────┼────────────┼─────────────┤
│三  │吸食器  │1 組                    │驗呈甲基安非他命陽性反應（│
│    │        │                        │高雄醫學大學附設中和紀念醫│
│    │        │                        │院96年6 月51日編號9605－52│
│    │        │                        │4 號檢驗報告）            │
├──┼────┼────────────┼─────────────┤
│四  │塑膠鏟子│4 支（分別為(一)藍色、(二)綠│除(三)綠色削尖吸管驗呈海洛因│
│    │        │色、(三)淺綠色、(四)白色削尖│及甲基安非他命陽性反應外，│
│    │        │吸管各1 支）            │另3 支削尖吸管均驗呈海洛因│
│    │        │                        │陽性反應（高雄醫學大學附設│
│    │        │                        │中和紀念醫院96年6 月51日編│
│    │        │                        │號0000－000 ～528 號檢驗報│
│    │        │                        │告）                      │
└──┴────┴────────────┴─────────────┘
附錄本件論罪科刑之法條：
毒品危害防制條例第10條
施用第一級毒品者，處 6 月以上 5 年以下有期徒刑。
施用第二級毒品者，處 3 年以下有期徒刑。
